# 请教版主：企业间借款利息收入在现金流量表中应该记入哪项呢？

提问人：sherry_hyx 时间：2012-08-10 11:01:32
如题，谢谢。

回答人：chenyiwei
基本赞同 5 楼网友的意见。需要与现金流量表中对本金的放出和收回的列报项目采用同一原则处理。如果本金的借出和收回作为投资活动的，则取得的利息收入也作为投资活动；如果本金的现金流量作为经营活动的，则利息收入的现金流量也属于经营活动。一般可根据以下因素判断本金的现金流量应属于经营活动还是投资活动：借出款项的目的、期限、发生频率、是否计息、与正常经营活动的关系密切程度等。

提问人：Alisa_wang 时间：2012-09-20 13:52:28
回复 chenyiwei 的帖子
那陈老师，一个大的集团内部，如果不明确一下，完全按意图，大家会做出不同的选择，有的放经营活动，有的放投资、筹资活动。
可否直接全部统一一下，有息的，放融资活动，无息的，放经营活动。
还有，如果放在投资和筹资活动，会与资产负债表 负债类信息不匹配，没有问题吧？

回答人：chenyiwei
可以考虑集团内部在不违背前述基本原则的基础上，制定规范的操作细则以避免不必要的内部不统一所可能引起的问题。